【裁判字號】    99,簡上,105
【裁判日期】    990714
【裁判案由】    毒品危害防制條例
【裁判全文】
臺灣基隆地方法院刑事判決             99年度簡上字第105號
公  訴  人  臺灣基隆地方法院檢察署檢察官
上  訴  人
即  被  告  甲○○
上列被告因毒品危害防制條例案件，不服本院基隆簡易庭99年度
基簡字第423號，中華民國99年4月12日第一審簡易判決（聲請案
號：99年度毒偵字第232號）提起上訴，本院管轄之第二審合議
庭判決如下：
    主  文
上訴駁回。
    事實及理由
一、本案經本院審理結果，認第一審判決以被告所為係觸犯毒品
    危害防制條例第10條第2項之施用第二級毒品罪，而判處被
    告甲○○有期徒刑參月，如易科罰金以新台幣1,000元折算1
    日，其認事用法均無違誤，量刑亦屬適當，應予維持，並引
    用第一審判決書記載之事實、證據及理由。
二、上訴人即被告甲○○上訴意旨僅以不服原審之判決云云，並
    未陳明上訴理由。查被告甲○○於警詢及偵查中俱坦承於99
    年2月10日中午12時許，在基隆市○○區○○路34號3樓住處
    廁所內，以玻璃球吸食器燒烤之方式，非法施用第二級毒品
    甲基安非他命1次等情不諱，復有查獲之第二級毒品甲基安
    非他命2包（合計毛重0.65公克）及吸食器1組扣案可佐，且
    被告之尿液經送驗結果亦呈安非他命類陽性反應，此有台灣
    尖端先進生技醫藥股份有限公司尿液檢驗報告附卷可稽，本
    件被告犯行明確，被告前開上訴意旨徒以不服原判決而提起
    上訴，難認有理由，應予駁回。
三、按被告合法傳喚，無正當之理由不到庭者，得不待其陳述，
    逕行判決，刑事訴訟法第371條定有明文，本件上訴人即被
    告甲○○經合法傳喚無正當理由未到庭，爰依前開規定不待
    其陳述逕行判決。
據上論斷，應依刑事訴訟法第455條之1第1項、第3項、第371條
、第368條、第373條，判決如主文。
本案經檢察官乙○○到庭執行職務。
中    華    民    國    99    年    7    月    14    日
                  刑事第五庭審判長法  官    齊  潔
                                  法  官    周霙蘭
                                  法  官    何怡穎
以上正本證明與原本無異
本件判決不得上訴。
中    華    民    國    99    年    7     月    14    日
                                  書記官    翁其良
論罪法條：
毒品危害防制條例第10條
施用第一級毒品者，處 6 月以上 5 年以下有期徒刑。
施用第二級毒品者，處 3 年以下有期徒刑。
附件：
臺灣基隆地方法院刑事簡易判決         99年度基簡字第423號
聲  請  人  臺灣基隆地方法院檢察署檢察官
被      告  甲○○  男  35歲（民國○○年○月○○日生）
                    國民身分證統一編號：Ｚ000000000號
                    住基隆市○○區○○路34號3樓
上列被告因違反毒品危害防制條例案件，經檢察官聲請以簡易判
決處刑（99年度毒偵字第232號），本院判決如下：
    主  文
甲○○施用第二級毒品，處有期徒刑月，如易科罰金，以新臺
幣壹仟元折算壹日。扣案之第二級毒品甲基安非他命貳包（合計
毛重零點陸伍公克）併同難以析離之包裝袋貳只，沒收銷燬之，
扣案之吸食器壹組沒收。
    事實及理由
一、本件犯罪事實、證據及應適用之法條均引用檢察官聲請簡易
    判決處刑書之記載（如附件），另補充被告施用毒品期間持
    有第二級毒品之低度行為，應為施用之高度行為所吸收。
二、本院審酌被告犯罪之動機在於解緩毒癮，曾有施用毒品之前
    科猶不知戒除，惟犯罪後坦承犯行，且所犯之施用毒品犯行
    乃戕害自己身心健康，並未危及他人等一切情狀，量處如主
    文所示之刑，併諭知易科罰金之折算標準。
三、依刑事訴訟法第449 條第1 項前段、第450 條第1 項、第45
    4 條第2 項，毒品危害防制條例第10條第2 項、第23條第2
    項、第18條第1 項前段，刑法第11條、第41條第1 項前段、
    第38條第1 項第2 款，逕以簡易判決處刑如主文。
四、如不服本判決，得自收受送達之日起10日內，向本院提起上
    訴。
中    華    民    國    99    年    4     月    12    日
                  基隆簡易庭法    官  黃永定
以上正本證明與原本無異。
如不服本判決，應於判決送達後10日內，向本院提出上訴書狀，
上訴於本院合議庭，並按他造當事人之人數附具繕本。
中    華    民    國    99    年    4     月    12    日
                            書 記 官  劉珍珍
附錄論罪科刑法條：
毒品危害防制條例第10條第2項
    施用第二級毒品者，處 3 年以下有期徒刑。
附件：
臺灣基隆地方法院檢察署檢察官聲請簡易判決處刑書
                                     99年度毒偵字第232號
    被      告  甲○○  男  34歲（民國○○年○月○○日生）
                        住基隆市○○區○○路34號3樓
                        國民身分證統一編號：Ｚ000000000號
上列被告因違反毒品危害防制條例案件，業經偵查終結，認為宜
聲請以簡易判決處刑，茲將犯罪事實及證據並所犯法條分敘如下
        犯罪事實
一、甲○○前因施用第二級毒品安非他命案件，經依臺灣基隆地
    方法院以91年度毒聲字第31號裁定送觀察、勒戒後，認無繼
    續施用毒品之傾向，業經本署檢察官於民國91年4月25日，
    以91年度毒偵緝字第41號為不起訴處分確定。復因施用第二
    級毒品安非他命案件，經同法院以93年度基簡字第262號判
    決判處有期徒刑5月確定，並於94年1月1日縮刑期滿執行完
    畢（不構成累犯）。
二、詎猶不知悔改，復於99年2月10日中午12時許，在基隆市○
    ○區○○路34號3樓住處廁所內，以玻璃球吸食器燒烤之方
    式，非法施用第二級毒品甲基安非他命1次。嗣於同日下午7
    時40分許，在上址住處，為警查獲，並扣得第二級毒品甲基
    安非他命2包（合計毛重0.65公克）及其所有供施用毒品之
    器具玻璃球吸食器1組，且採驗其尿液呈安非他命類陽性反
    應，始悉上情。
三、案經基隆市警察局第二分局報告偵辦。
        證據並所犯法條
一、上揭犯罪事實業經被告甲○○於警詢及本署偵訊中坦承不諱
    ，復有上開毒品及玻璃球吸食器扣案可資佐證，並有台灣尖
    端先進生技醫藥股份有限公司尿液檢驗報告及刑案資料查註
    紀錄表附卷可稽，被告犯嫌堪予認定。
二、核被告所為，係犯毒品危害防制條例第10條第2項之施用第
    二級毒品罪嫌。扣案之毒品，請依同條例第18條第1項前段
    規定宣告沒收並諭知銷燬；施用毒品之器具，請依刑法第38
    條第1項第2款規定宣告沒收。
三、依毒品危害防制條例第23條第2項、刑事訴訟法第451條第1
    項聲請以簡易判決處刑。
    此  致
臺灣基隆地方法院基隆簡易庭
中    華    民    國    99    年    3     月    9     日
                              檢  察  官  李吉祥
本件正本證明與原本無異
中    華    民    國    99    年    3     月    16    日
                              書  記  官  趙立慧
附錄本案所犯法條全文
毒品危害防制條例第10條
施用第一級毒品者，處 6 月以上 5 年以下有期徒刑。
施用第二級毒品者，處 3 年以下有期徒刑。
附記事項：
本件係依刑事訴訟法簡易程序辦理，法院簡易庭得不傳喚被告、
輔佐人、告訴人、告發人等出庭即以簡易判決處刑；被告、被害
人、告訴人等對於告訴乃論案件如已達成民事和解而要撤回告訴
或對非告訴乃論案件認有受傳喚到庭陳述意見之必要時，請即另
以書狀向簡易法庭陳述或請求傳訊。

司法院資訊處製作；財團法人民間司法改革基金會備份。
